Inventaris van het archief van het Nationaal Milieubeleidsplan, 1986-1989
Nationaal Archief, Den Haag
Stichting Natuur en Milieu
SR
Afdeling Straling
STAM
Stuurgroep Algemeen Milieubeheer
STIM
Strategie Instrumentarium Milieubeleid
SN
Streekvervoer Nederland
SP
Strategische Planning
SUN
Supplement Nationaal Milieubeleidsplan
SVV
Struktuurschema Verkeer en Vervoer
UCV
Uitgebreide Commissie Vergadering
VEGIN
Vereniging van Gasimporterende bedrijven in Nederland
VINEX
Vierde Nota Volkshuisvesting Extra
VNG
Vereniging van Nederlandse Gemeenten
WABM
Wet Algemene Bepalingen Milieuhygiëne
Beschrijving van de series en archiefbestanddelen
- Overleg binnen de projectorganisatie, 1
  - Stukken betreffende de opdracht, het programma en de samenstelling van de projectorganisatie van het Nationaal Milieubeleidsplan., 1986-1987; 1
  - Agenda's, notulen en vergaderstukken van de Stuurgroep Nationaal Milieubeleidsplan (NMP)., 1987-1989; 2-3
    - 1987-1988, 2
    - 1989, 3
  - Nota's en correspondentie van de Projectgroep NMP betreffende de samenstelling van de projectorganisatie., 1986-1987; 4
  - Notulen en vergaderstukken van de Projectgroep NMP., 1988-1989; 5-6
    - 1988, 5
    - 1989, 6
  - Agenda's, besluitenlijsten en vergaderstukken van de Taakgroep Strategie., 1988; 7
    Zie ook: inv. no. 30, 31.
  - Agenda's, notulen en vergaderstukken van de Taakgroep NMP., 1988,1989; 8
  - Nota's en verslagen van de Steungroep NMP betreffende adviezen over de inhoudelijke en procesmatige aspecten van het plan., 1987-1988; 9
  - Nota's betreffende de opzet van de planning voor de thema's "vermesting", "verzuring", "verspreiding","verwijdering" en "verstoring" bestemd voor de vergadering van de thema- en doelgroepprojectleiders inzake "gebieden" en "gesignaleerde milieuvraagstukken"., 1986; 10
  - Notulen en vergaderstukken van bijeenkomsten van de projectleiders inzake de thema's, "doelgroepen"," gebieden" en "gesignaleerd milieuvraagstukken" betreffende de te volgen strategie en te nemen beslissingen., 1987-1988; 11-12
    - 1987, 11
    - 1988, 12
  - Notulen en vergaderstukken van de Deelprojectgroep Instrumentarium betreffende financiële, juridische en communicatieve middelen ter verwezenlijking van het NMP., 1987-1988; 13
  - Notulen en vergaderstukken van de Projectgroep Lange Termijnverkenningen betreffende de bespreking van de studie "Zorgen voor Morgen" geschreven door het Rijksinstituut voor de Volksgezondheid en Milieuhygiëne., 1987-1988; 14
  - Stukken betreffende de Projectgroep Internationale Aspecten inzake de europese aspecten van het NMP., 1989; 15
  - Nota's en verslagen van de Werkgroep Risicomanagement betreffende het risicobeleid ten aanzien van milieugevaarlijke stoffen, produktiewijzes en transporten., 1988-1988; 16
  - Nota "Omgaan met risico's- een risicobenadering in het milieubeleid" door Werkgroep Risicomanagement, (1989); 17
  - Nota's en verslagen van besprekingen van de Werkgroep Provinciale Milieubeleidsplanning., 1987-1989; 18
  - Agenda's, notulen en vergaderstukken van de Stuurgroep Voorlichting., 1988-1989; 19-20
    - 1988, 19
    - 1989, 20
  - Notulen en vergaderstukken van de Projectgroep Ideeënboek Duurzame Ontwikkeling betreffende de ontwikkeling van een publieksprijsvraag, een boek, en selectie van bekroonde ideeën, 1988-1990; 21-22
    - 1988, 21
    - 1989-(1990)., 22
      Zie ook: inv. no. 89.
  - Nota's, besluitenlijsten en vergaderstukken van de Stuurgroep Kabinetsformatie betreffende de hoofdpunten voor VROM: de coördinerende functie van het ministerie, integratie van milieuwetgeving en intensivering van de milieumaatregelen., 1989; 23
  - Nota's, agenda's en besluitenlijsten van de Projectgroep Kabinetsformatie betreffende de hoofdpunten voor VROM: de coördinerende functie van het ministerie, integratie van de milieuwetgeving en intensivering van de milieumaatregelen., 1989; 24-25
    - mei-juni,1989, 24
    - augustus-october,1989, 25
- Departementaal overleg, 2
  - Nota's en verslagen van overleg op het departement., 1987-1989; 26
  - Notulen van speciale vergaderingen en workshops van het Beleidsoverleg Direktoraat-Generaal Milieubeheer, met bijlagen., 1987-1989; 27-29
    - 1987, 27
      zie ook inv. no. 81.
    - 1988, 28
    - 1989, 29
  - Notities voor een bijeenkomst over de strategie van het NMP., 1987; 30
  - Notities voor conferenties over de strategie van het NMP georganiseerd door het Beleidsoverleg Directoraat-Generaal Milieubeheer., 1989; 31
  - Notities voor een informatiebijeenkomst inzake de stand van zaken van het NMP te Leidschendam op 19 mei., 1987; 32
  - Nota's en verslagen van besprekingen betreffende afstemming met de Vierde Nota Ruimtelijke Ordening., 1986-1989; 33
  - Verslagen van twee workshops georganiseerd door de Rijks Planologische Dienst en het Directoraat-Generaal Milieubeheer over ruimtelijke ordening en milieu te Wassenaar op 1 maart en 10 mei, met bijlage., 1989; 34
- Overleg met doelgroepen, 3
  De inventarisnummers 39-41 zijn incompleet.
  - Verslag van de workshop Nationaal Milieubeleidsplan met de ministeries van Landbouw Natuurbeheer en Visserij, Rijkswaterstaat, lagere overheden, het bedrijfsleven, milieu-organisaties, te Veldhoven van 12 tot en met 14 mei., 1986; 35
  - Verslag van de discussiemiddag "De juiste koers van het milieubeleid" met inleidingen van ir. Gerritsen (Landbouwschap), ir. Martijn (VEWIN), dr. Reynders (Natuur en Milieu), prof. de Haes (Universiteit Leiden) en ir. Witte (Gist-Brocades) te Den Haag op 27 oktober, met bijlagen., 1987; 36
  - Verslag van de Doelgroepenoverlegronde met vertegenwoordigers van de bouwwereld, landbouw, chemische industrie, energieopwekking en raffinaderijen, overige industrie, verkeer en vervoer, waterbeheer en drinkwater, benevens provincies, gemeenten, milieuconsumentorganisaties en vakbewegingen, van 28 oktober tot en met 8 november., 1988; 37
  - Verslagen en deelnemerslijsten van de workshops van de Doelgroepenoverlegronde met vertegenwoordigers van de bouwwereld, landbouw, chemische industrie, energieopwekking en raffinaderijen, overige industrie, verkeer en vervoer, waterbeheersing en drinkwater, benevens provincies, gemeenten, milieuconsumentenorganisaties en vakbewegingen, van 28 oktober t/m 8 november, met bijlagen., 1988; 38
  - Correspondentie en verslagen betreffende het overleg met het bedrijfsleven, met bijlagen., 1988-1989; 39
  - Verslagen betreffende het overleg met provincies en gemeenten, met bijlagen., 1988-1989; 40
  - Correspondentie betreffende het periodiek overleg met de Stichting Natuur en Milieu, met bijlagen, 1988-1989; 41
  - Verslag betreffende het overleg met de Consumentenbond en Konsumentenkontakt, met bijlage., 1989; 42
- Interdepartementaal overleg, 4
  De dossiers zijn onvolledig
  - Nota's betreffende het gezamenlijk overleg van de Ministeries van Algemene Zaken, Economische Zaken, Financiën, Landbouw Natuurbeheer en Visserij en Verkeer en Waterstaat., 1989; 43
  - Nota's en correspondentie betreffende overleg met het Ministerie van Algemene Zaken, de Minister-President., 1988-1989; 44-45
    - maart 1988 - maart 1989, 44
    - april 1989 - juni 1989, 45
      Zie ook inv. no. 57-62.
  - Nota's en verslagen van het overleg met ministeries., 1987-1989; 46-55
    - Ministerie van Economische Zaken, 1987-1989., 46
    - idem, januari- februari 1989., 47
    - Ministerie van Economische Zaken, maart- mei 1989., 48
    - Ministerie van Financiën, februari - mei 1989., 49
    - Ministerie van Landbouw Natuurbeheer en Visserij, januari - april 1989., 50
    - Ministerie van Landbouw Natuurbeheer en Visserij inzake afstemming met het Natuurbeleidsplan, april 1987- februari 1989., 51
    - Ministerie van Verkeer en Waterstaat, oktober 1988-juli 1989., 52
    - Ministerie van Verkeer en Waterstaat inzake afstemming met de nota Waterhuishouding, januari 1988-juni 1989., 53
    - Ministeries van Binnenlandse Zaken en Justitie inzake handhaving van milieumaatregelen, maart-oktober 1989., 54
    - Ministerie van Onderwijs en Wetenschappen inzake natuur- en milieueducatie, maart-april 1989., 55
  - Brief van minister Bukman van Buitenlandse Zaken aan minister Nijpels inzake de internationale aspecten van de milieuproblematiek, april 1989., 56
- Politiek overleg, 5
  - Notulen en correspondentie betreffende het overleg van de "Milieuzevenhoek", bestaande uit de Minister-President, de ministers van Financiën, Sociale Zaken en Werkgelegenheid, de ministers van Economische Zaken, Verkeer en Waterstaat, Landbouw Natuurbeheer en Visserij, en Volkshuisvesting, Ruimtelijke Ordening en Milieubeheer., 1989; 57-59
    Zie ook inv. no. 44-45
    - 17 januari - 31 januari, 57
    - 1 februari - 13 februari, 58
    - 14 februari- 22 febuari., 59
  - Notulen en correspondentie betreffende de behandeling in de Ministerraad., 1989; 60-62
    Zie ook inv. no. 45.
    - 17 januari - 7 april, 60
    - 14 - 15 april, 61
    - 28 april - 12 mei., 62
- Onderzoek, 6
  - Rapport van een attitudeonderzoek onder beleidsambtenaren van de ministeries van Volkshuisvesting Ruimtelijke Ordening en Milieubeheer, Verkeer en Waterstaat, Landbouw Natuurbeheer en Visserij, enkele provincies, gemeenten en bedrijven ten aanzien van het NMP en de ministeriële organisatie door het bureau Motivaction, met bijlagen., 1987; 63
  - Verslag van een brainstorming over de kernkeuzes voor het NMP van het Rijksinstituut voor Volksgezondheid en Milieuhygiëne (RIVM)., 1987; 64
  - Correspondentie en notities van het ministerie en het Centrum voor Milieukunde te Leiden betreffende regulerende heffingen., 1987-1988; 65
  - Rapport "De sociale aspecten van het Nationaal Milieubeleidsplan, tussenrapportage, kansen en mogelijkheden van vrijwillige gedragsverandering bij de consument, mogelijkheden voor beïnvloedende voorlichting" door het Communicatie en Advies- Bureau te Rotterdam en de Werkgroep Energie- en Milieu-onderzoek van de Rijksuniversiteit te Leiden, met bijlagen., 1988; 66
  - Nota's betreffende commentaar op het juli concept van de studie "Zorgen voor Morgen" door het Rijksinstituut voor Volksgezondheid en Milieuhygiëne met het oog op afstemming met het NMP., 1988; 67
  - Rapport van een telefonische enquête over milieuonderwerpen gehouden onder de nederlandse bevolking door de Directie Voorlichting en Externe Betrekkingen van het ministerie., 1989; 68
  - Rapport van een opinieonderzoek over milieuvraagstukken verricht onder de nederlandse bevolking door Burke Interview te Amsterdam, met bijlagen., 1989; 69
  - Notities met betrekking tot een onderzoek naar het proces van totstandkoming van het NMP door de W.L.de Galangroep., 1989; 70
  - Rapport "Bouwstenen voor een duurzame ontwikkeling, inhoud en achtergronden van beleidsscenario III uit het Nationaal Milieubeleidsplan" door het Rijksinstituut voor Volksgezondheid en Milieuhygiëne., 1990; 71
- Financiering, 7
  - Rapporten betreffende de kosten van het milieubeheer door Tebodin Advies-en Constructie B.V. te 's Gravenhage, met bijlagen., 1987-1989; 72-75
    - 1987-1991, 72
    - 1985-2010, 73
    - NMP variant, 1985-2010, 74
    - Drie varianten in het kader van "Zorgen voor Morgen en het en het NMP, 1985-2010, 75
  - Verslagen van de Werkgroep Centraal Planbureau / Nationaal Milieubeleidsplan met betrekking tot doorrekening van het NMP., 1988-1989; 76
  - Rapport "Economische gevolgen van een drietal scenario's voor milieubeleid in Nederland tot 2010" door het Centraal Planbureau, met bijlagen., 1989; 77
  - Nota "Kiezen en winnen, kosten en economische gevolgen van het Nationaal Milieubeleidsplan" door M.A. van der Kamp en J. Jantzen., 1989; 78
  - Nota en verslagen van overleg betreffende de milieukosten voor de industrie., 1989; 79
  - Nota's betreffende het overleg met onderzoekbureau's en adviesorganen over de financiële en economische aspecten van het NMP, met bijlagen., 1988-1989; 80
- Ontwikkeling van de tekst, 8
  - Stukken betreffende een beknopte, een uitgewerkte inhoudelijke schets en een hoofdlijnennotitie van het Nationaal Milieubeleidsplan van 3 april tot en met 27 augustus., 1987; 81
  - Stukken betreffende de tekst van het concept van 25 juli en de reacties daarop., 1988; 82-83
    - Bestanddeel 1, 82
    - Bestanddeel 2, 83
  - Kamerstuk Nationaal Milieubeleidsplan "Kiezen of Verliezen" van 25 mei., 1989; 84
    Zie ook: inv. no. 88.
- Voorlichting en presentatie, 9
  - Correspondentie en nota's betreffende voorlichting en presentatie van het NMP., 1988-1989; 85-86
    - 1988, 85
    - 1989, 86
  - Stukken betreffende teksten van interviews en redevoeringen van de minister van VROM, E. Nijpels, projectleider NMP P.E. de Jongh en Directeur-Generaal Milieubeheer M.E.E. Enthoven, oktober 1988- september 1989; 87
  - Publicaties behorende bij het Kamerstuk "Kiezen of Verliezen" betreffende samenvattingen en persbulletins., 1989; 88
    Zie ook: inv. no. 84.
  - Publicatie "Milieu Ideeënboek, 524 concrete ideeën voor een duurzame samenleving"., 1989; 89
  - Serie interne informatiebulletins "Milieukompas Nationaal Milieubeleidsplan"., 1987-1988; 90
  - Serie VROM - Knipselkranten betreffende berichtgeving door dagbladen, radio en t.v. interviews met bewindslieden over het Nationaal Milieubeleidsplan van october 1988 tot en met mei., 1989; 91
- Adviezen en commentaren, 10
  - Nota's betreffende advisering over het NMP door adviesraden., 1989; 92
  - Rapporten over het NMP van adviesraden, september 1989 - mei 1990., 93-102
    - Sociaal Economische Raad, met bijlagen., 93
    - Centrale Raad voor de Milieuhygiëne, met bijlagen., 94
    - Raad van Advies voor Ruimtelijke Ordening., 95
    - Algemene Energie Raad., 96
    - Mijnraad., 97
    - Natuurbeschermingsraad., 98
    - Raad van Advies voor de Volkshuisvesting, met bijlagen., 99
    - Raad van Advies voor het Wetenschapsbeleid., 100
    - Voorlopige Raad voor Verkeer en Waterstaat., 101
    - Emancipatie Raad., 102
  - Stukken betreffende commentaren van maatschappelijke organisaties op het NMP., 1989; 103-116
    - Christelijk Democatisch Appèl, de Partij van de Arbeid., 103
    - Federatie Nederlandse Vakverbonden, Raad van de Nederlandse Werkgeversverbonden., 104
    - Interprovinciaal Overleg, Vereniging van Nederlandse Gemeenten, Overleg Vijf Grote Steden, directeuren Brabantse milieudiensten, gemeente Den Haag., 105
    - Bosschap, Landbouwschap, Unie van Waterschappen., 106
    - Raad voor de Binnenvisserij, Voorlopige Raad voor de Openluchtrecreatie, Raad voor de Gemeentefinanciën, Raad voor de Drinkwatervoorziening, Raad voor Natuur en Milieuonderzoek., 107
    - Nederlandse Organisatie Beroepsgoederenvervoer Wegtransport, Nederlandse Spoorwegen, Koninklijke Nederlandse Organisatie voor het Personenvervoer, Bond van Garagehouders - RAI., 108
    - Beleidsorgaan Openbaar Vervoer, Algemene Nederlandse Wielrijdersbond, Eigen Vervoers Organisatie., 109
    - Nederlands Bureau voor Toerisme., 110
    - Vereniging van Gasimporterende bedrijven in Nederland, 111
    - Nederlandse Vereniging van Landelijk Eigendom en Nederlandse Vereniging van Boseigenaren., 112
    - Vereniging van de Nederlandse Chemische Industrie, Vereniging van Kunstmest Producenten, Nederlandse Houtbond., 113
    - Koninklijk Instituut van Ingenieurs, Bond van Nederlandse Stedebouwkundigen., 114
    - Biologen, chemici, medici, economen, (milieu)juristen, bestuurskundigen, sociologen, theologen, filosofen en de Vereniging van Huisvrouwen, in het kader van de milieu-estafette De Groene Puzzel onder auspiciën van het Landelijk Milieu Overleg., 115
    - Vereniging Das & Boom, Vereniging voor Milieu Defensie, De Kleine Aarde, Nederlandse Stichting Geluidshinder, Instituut Milieubeschermingseducatie., 116
  - Stukken betreffende commentaren van maatschappelijke organisaties op het NMP., 1989; 117-118
    - Stichting Duinbehoud, Milieuraad Drenthe, Zuid Hollands Landschap, Vereniging tot Behoud van Natuurmonumenten, Stichting Natuur en Milieu., 117
    - Centrum voor Energiebesparing, Stichting Brabantse Milieufederatie, Nederlandse Vereniging tot Bescherming van Vogels., 118
  - Rapport betreffende verslagen van een studiedag over het NMP, georganiseerd door het Nederlands Instituut voor de Ruimtelijke Ordening, met bijdragen van demissioniar minister VROM drs. E. Nijpels, mr. F. Otten (NIROV), prof. dr. K. Brouwer Katholieke Universiteit Nijmegen), ir. W. van Grondelle (Stichting Natuur en Milieu) en mw. D. van As-Kleijwegt (Gedeputeerde Staten Drenthe), op 5 oktober 1989., 119
  - Brieven van burgers aan bewindslieden met antwoorden, in het kader van het NMP., 1988-1989; 120
  - Publicatie "Reacties en Adviezen naar aanleiding van het Nationaal Milieubeleidsplan", betreffende een thematische samenvatting en analyse van de reacties., 1989; 121